【裁判字號】    94,訴,851
【裁判日期】    950523
【裁判案由】    違反毒品危害防制條例
【裁判全文】
臺灣屏東地方法院刑事判決               94年度訴字第851號
公  訴  人  臺灣屏東地方法院檢察署檢察官
被      告  甲○○
                    現在臺灣屏東看守所羈押中
上列被告因違反毒品危害防制條例案件，經檢察官提起公訴（94
年度毒偵字第2048號），及移送併辦（94年度毒偵字第2340號、
95年度毒偵字第583 號），被告就被訴事實為有罪之陳述，本院
裁定行簡式審判程序，判決如下：
    主  文
甲○○連續施用第一級毒品，處有期徒刑拾月，扣案之殘渣袋壹
只沒收銷燬。又連續施用第二級毒品，處有期徒刑陸月，扣案之
第二級毒品甲基安非他命貳包（合計毛重壹點公克）沒收銷燬
，扣案之塑膠吸食器壹組、玻璃球吸食器貳組、橡皮管壹條、塑
膠管貳支均沒收。應執行有期徒刑壹年貳月，扣案之殘渣袋壹只
、第二級毒品甲基安非他命貳包（合計毛重壹點公克）均沒收
銷燬，扣案之塑膠吸食器壹組、玻璃球吸食器貳組、橡皮管壹條
、塑膠管貳支均沒收。
    事  實
一、甲○○前於民國94年間因施用毒品案件，經臺灣彰化地方法
    院以94年度毒聲字第345 號裁定送觀察、勒戒後，認無繼續
    施用毒品之傾向，於94年6 月22日觀察、勒戒執行完畢釋放
    ，由臺灣彰化地方法院檢察署檢察官於94年9 月7 日，以94
    年度毒偵字第2398號不起訴處分確定。詎其猶不知悛悔，於
    觀察、勒戒執行完畢釋放後5 年內，復基於施用第一級毒品
    海洛因之概括犯意，自94年7 月15日8 時許起至同年月28日
    17時許止，在屏東縣萬丹鄉○○村○○街15號，以將第一級
    毒品海洛因摻在香菸內吸食或將第一級毒品海洛因加水再以
    注射針筒注入體內之方式，約1 星期施用第一級毒品海洛因
    1 次之頻率，連續施用第一級毒品海洛因多次，於94年7 月
    29日17時30分許，為警持搜索票在上址查獲；其經警採尿由
    臺灣屏東地方法院檢察署檢察官於94年7 月30日飭回後，至
    94年9 月7 日16時許止，復承上開施用第一級毒品海洛因之
    概括犯意，在上址，以上開方式、頻率，連續施用第一級毒
    品海洛因多次，於94年9 月9 日9 時許，因警持搜索票至位
    於屏東縣萬丹鄉○○路由吳峰榮所經營之檳榔攤執行搜索，
    甲○○在場形跡可疑，經其同意搜索扣得第一級毒品海洛因
    殘渣袋1 只，並同意採尿送驗而查獲；其經警採尿由臺灣屏
    東地方法院檢察署檢察官於同日飭回後，至95年2 月18日12
    時許止，復承上開施用第一級毒品海洛因之概括犯意，在上
    址，以上開方式、頻率，連續施用第一級毒品海洛因多次，
    嗣於95年2 月20日11時45分許，因警至屏東縣萬丹鄉社上村
    土庫厝66號拘提李秀娟，甲○○在場為警發現其手臂有注射
    痕跡，經其同意採尿送驗而查獲。甲○○並另基於施用第二
    級毒品甲基安非他命之概括犯意，自94年6 月30日8 時30分
    許起至同年7 月28日17時許止，在上址，以將第二級毒品甲
    基安非他命置於吸食器內加熱燒烤再吸食所產生煙霧之方式
    ，約3 天施用第二級毒品甲基安非他命1 次之頻率，連續施
    用第二級毒品甲基安非他命多次，於94年7 月29日17時30分
    許，為警持搜索票在上址查獲，並扣得第二級毒品甲基安非
    他命2 包（合計毛重1.3 公克）、及其所有供施用第二級毒
    品甲基安非他命用之塑膠吸食器1 組、玻璃球吸食器2 組（
    起訴書誤載為1 組）；其經警採尿由臺灣屏東地方法院檢察
    署檢察官於94年7 月30日飭回後，至94年9 月7 日16時許止
    ，復承上開施用第二級毒品甲基安非他命之概括犯意，在上
    址，以上開方式、頻率，連續施用第二級毒品甲基安非他命
    多次，於94年9 月9 日9 時許，因警持搜索票至位於屏東縣
    萬丹鄉○○路由吳峰榮所經營之檳榔攤執行搜索，甲○○在
    場形跡可疑，經其同意搜索扣得其所有供施用第二級毒品甲
    基安非他命用之橡皮管1 條、塑膠管2 支，並同意採尿送驗
    而查獲；其經警採尿由臺灣屏東地方法院檢察署檢察官於同
    日飭回後，至95年2 月18日19時30分許止，復承上開施用第
    二級毒品甲基安非他命之概括犯意，在上址，以上開方式、
    頻率，連續施用第二級毒品甲基安非他命多次，嗣於95年2
    月20日11時45分許，因警至屏東縣萬丹鄉社上村土庫厝66號
    拘提李秀娟，甲○○在場為警發現其手臂有注射痕跡，經其
    同意採尿送驗而查獲。
二、案經屏東縣警察局屏東分局、潮州分局、屏東縣警察局刑警
    大隊分別報請臺灣屏東地方法院檢察署檢察官偵查起訴及移
    送併辦。甲○○於本院審理時逃匿，經本院發布通緝後始於
    95年2 月20日為警逮捕歸案。
    理  由
一、本件被告甲○○所犯係死刑、無期徒刑、最輕本刑為3 年以
    上有期徒刑以外之罪，其於準備程序中就被訴事實為有罪之
    陳述，經法官告知簡式審判程序之旨，並聽取檢察官、被告
    之意見後，本院認為適宜由受命法官獨任進行簡式審判程序
    ，合先敘明。
二、上揭事實，業據被告甲○○於警詢時、偵查中及本院審理時
    均坦承不諱，並有第二級毒品甲基安非他命2 包（合計毛重
    1.3 公克）、塑膠吸食器1 組、玻璃球吸食器2 組、第一級
    毒品海洛因殘渣袋1 只、橡皮管1 條、塑膠管2 支扣案可稽
    ，且被告為警分別於94年7 月29日19時、94年9 月9 日10時
    30分、95年2 月20日15時所採集之尿液檢體，均經送請臺灣
    檢驗科技股份有限公司以酵素免疫分析法及氣相層析質譜儀
    法檢驗，結果均呈甲基安非他命及嗎啡陽性反應，有該公司
    濫用藥物尿液檢驗報告3 紙（見94年度毒偵字第2048號卷第
    19頁、本院卷第28頁、屏東縣警察局屏警刑偵二字第095000
    13884 號卷第33頁）在卷足憑，又扣案之第二級毒品甲基安
    非他命2 包（合計毛重1.3 公克），經屏東縣警察局屏東分
    局民生派出所依簡易快速篩檢試劑檢驗，結果呈甲基安非他
    命反應，有該所查獲涉嫌毒品危害防制條例毒品初步檢驗報
    告書1 紙（見屏東縣警察局屏東分局屏警分刑字第09400036
    00號卷第30頁）附卷可稽，另扣案之殘渣袋1 只，經本院送
    請高雄醫學大學附設中和紀念醫院以薄層色層分析法及氣體
    色層- 質譜分析法檢驗，呈第一級毒品海洛因陽性反應，有
    該院0000-000號檢驗報告1 紙（見本院卷第24頁）附卷可稽
    ，堪信被告上開自白確與事實相符。再被告先前如事實欄所
    載，其於94年間因施用毒品案件，經臺灣彰化地方法院以94
    年度毒聲字第345 號裁定送觀察、勒戒後，認無繼續施用毒
    品之傾向，於94年6 月22日觀察、勒戒執行完畢釋放，由臺
    灣彰化地方法院檢察署檢察官於94年9 月7 日，以94年度毒
    偵字第2398號不起訴處分確定等節，有臺灣彰化地方法院檢
    察署檢察官94年度毒偵字第2398號不起訴處分書、全國施用
    毒品案件紀錄表及臺灣高等法院被告前案紀錄表各1 份在卷
    足憑，本件事證已臻明確，被告於觀察、勒戒完畢釋放後5
    年內，再犯本件連續施用第一級毒品海洛因及第二級毒品甲
    基安非他命之犯行洵堪認定。
三、查海洛因為毒品危害防制條例第2 條第2 項第1 款明定之第
    一級毒品；甲基安非他命為同條例第2 條第2 項第2 款明定
    之第二級毒品，均不得持有及施用，核被告甲○○所為，係
    犯毒品危害防制條例第10條第1 項之施用第一級毒品罪及同
    條第2 項之施用第二級毒品罪。其施用前持有第一級毒品海
    洛因及施用前、後持有第二級毒品甲基安非他命之低度行為
    ，應分別為其施用第一級毒品海洛因及第二級毒品甲基安非
    他命之高度行為所吸收，不另論罪；其先後多次施用第一級
    毒品海洛因及第二級毒品甲基安非他命犯行，時間緊接、犯
    罪構成要件相同，顯然基於概括犯意反覆為之，均為連續犯
    ，應依刑法第56條之規定各論以一罪，並均依法加重其刑；
    其所犯施用第一級毒品罪及施用第二級毒品罪2 罪間，犯意
    個別、行為互殊，應予分論併罰。公訴意旨雖認被告多次施
    用毒品屬接續犯云云，惟按連續犯之成立，除主觀上須基於
    一個概括之犯意外，客觀上須先後數行為，逐次實施而具連
    續性，侵害數個同性質之法益，其每一前行為與次行為，依
    一般社會健全觀念，在時間差距上，可以分開，在刑法評價
    上，各具獨立性，每次行為皆可獨立成罪，構成同一之罪名
    ，始足當之；如數行為於同時同地或密切接近之時地實施，
    侵害同一之法益，各行為之獨立性極為薄弱，依一般社會健
    全觀念，在時間差距上，難以強行分開，在刑法評價上，以
    視為數個舉動之接續施行，合為包括之一行為予以評價，較
    為合理，則屬接續犯，而為包括之一罪，最高法院著有86年
    台上字第3295號判例可資參照，查施用毒品具成癮性，為公
    眾週知之事實，是依此自得認定被告主觀上係基於概括犯意
    而反覆為施用毒品之犯行，且本件被告已自承其約1 星期施
    用第一級毒品海洛因1 次、約3 天施用第二級毒品甲基安非
    他命1 次，足見其每次施用毒品犯行，在時間差距上可明顯
    分開，各具獨立性，各該施用毒品犯行並無獨立性極為薄弱
    、在時間差距上難以強行分開之情形，則公訴意旨容有誤會
    ；又檢察官雖僅就被告於94年7 月1 日起至同年月28日所為
    之施用第一級毒品海洛因及第二級毒品甲基安非他命犯行部
    分提起公訴，惟被告其餘如事實欄所載之多次施用第一級毒
    品海洛因及第二級毒品甲基安非他命犯行，與原起訴論罪之
    施用第一級毒品海洛因犯行及第二級毒品甲基安非他命部分
    ，既具有連續犯之裁判上一罪關係，依審判不可分原則，乃
    為起訴效力所及，本院自得併予審判，均併此敘明。爰審酌
    被告前經觀察、勒戒後，仍未戒斷其施用毒品之惡習，並參
    酌其素行狀況、犯罪之動機、目的、手段、所生戕害其身心
    情形及犯罪後坦承犯行，態度尚非惡劣等一切情狀，分別就
    其施用第一級毒品海洛因及第二級毒品甲基安非他命犯行，
    量處如主文所示之刑，並定其應執行刑，以資懲儆。
四、扣案之第二級毒品甲基安非他命2 包（合計毛重1.3 公克）
    ，係查獲之毒品，已如上述；又扣案之殘渣袋1 只，確有第
    一級毒品海洛因殘留，亦如上述，而該殘渣袋因與第一級毒
    品海洛因無從析離，均應依毒品危害防制條例第18條第1 項
    前段之規定，沒收銷燬之。再扣案之塑膠吸食器1 組、玻璃
    球吸食器2 組、橡皮管1 條、塑膠管2 支，均係被告甲○○
    所有，供其施用毒品犯行所用之物，業據其陳明在卷，爰依
    刑法第38條第1 項第2 款之規定，宣告沒收之。
據上論斷，應依刑事訴訟法第299 條第1 項前段、第273 條之1
第1 項，毒品危害防制條例第10條第1 項、第2 項、第18條第1
項前段，刑法第11條、第56條、第38條第1 項第2 款、第51條第
5 款，判決如主文。
本案經檢察官葉容芳到庭執行職務。
中    華    民    國    95    年    5     月    23    日
                  刑事第五庭    法  官  林家聖
以上正本證明與原本無異。
如不服本判決應於收受本判決送達後10日內向本院提出上訴書狀
，其未敘述上訴理由者，並得於提起上訴後10日內向本院補提理
由書狀（均須按他造當事人之人數附繕本）「切勿逕送上級法院
」
中    華    民    國    95    年    5     月    23    日
                                書記官  莊正彬
附錄本判決論罪科刑法條全文：
毒品危害防制條例第10條
施用第一級毒品者，處六月以上五年以下有期徒刑。
施用第二級毒品者，處三年以下有期徒刑。


司法院資訊處製作；財團法人民間司法改革基金會備份。
